# 新收入准则下的预收款项

提问人：田键泯 时间：2019-05-28 08:51:01
@chenyiwei，老师，在看到计学撮要收入准则部分“客户未行使的权利”时例题 75 ，企业收取了客户 1000000 元，做了分录：
借：库存现金 100 万元
贷：合同负债 86.2069 万元
贷：应交税费-待转销项税额 13.7931 万元
按照了解待转销项税额实质上是税会确认时点上存在差异，确认收入或利得的时点早于按照增值税制度确认增值税纳税义务发生时点的，这里我不能理解是为什么会存在呢，在会计的角度上来讲不是普通的预收款项，待实际履约了义务时，确认收入，并发生纳税的义务。
望老师，指点迷津！！

回答人：chenyiwei
合同负债的定义是 “已收或应收客户对价而应向客户转让商品的义务。如企业在转让承诺的商品之前已收取的款项”，代表企业在日后按照合同约定向客户交付商品的合同义务，所以其金额是不含增值税的。如果按照税法规定，在预收时尚未发生纳税义务的，就需要将这部分预收款中未来将形成纳税义务的部分先列入 “待转销项税额”，到日后纳税义务发生时转入“应交税费——应交增值税（销项税额）”。对于合同负债，则在日后转移商品控制权时确认为收入。当然该金额是不含税的。